【裁判字號】    89,易,1349
【裁判日期】    900117
【裁判案由】    傷害等
【裁判全文】
臺灣屏東地方法院刑事判決                        八十九年度易字第一三四九號
    公  訴  人  臺灣屏東地方法院檢察署檢察官
    被      告  乙○○
右列被告因傷害等案件，經檢察官提起公訴（八十九年度偵字第四八二一號），本院
判決如左︰
    主  文
乙○○傷害人之身體，處有期徒刑貳月，如易科罰金，以參佰元折算壹日。又損壞他
人之機車，足以生損害於他人，處拘役肆拾日，如易科罰金，以參佰元折算壹日。
    事  實
一、乙○○於民國八十九年八月十七日十五時許，在屏東縣長治鄉○○村○○街德興
    橋邊，因感情糾紛，與甲○○發生口角後，即自其小客車上拿取球棒毆打方女，
    方女則自路旁撿拾一木材角棒，欲予反擊，惟該木棍旋遭乙○○奪去，並改持該
    木棍接續毆打方女，致方女受有左上臂後部瘀血八乘以五公分、左手腕內後瘀血
    直徑一點五公分、左手掌至腕部瘀腫十八乘以九公分、右三角肌部瘀腫直徑九公
    分、右前臂後部中空條痕瘀血八乘以三公分、左大腿上部內側瘀血五乘以四公分
    及右大腿上內側瘀血直徑二公分等傷害，其間乙○○又另基於毀損之犯意，以前
    開角棒擊打毀壞方女所有之車號ＰＩＯ─一○七號機車，足生損害於甲○○。
二、案經甲○○訴由台灣屏東地方法院檢察署檢察官偵查起訴。
    理  由
一、訊據被告乙○○矢口否認有前開傷害及毀損等犯行，辯稱：伊並未毆打甲○○，
    方女機車係方女自己弄壞的云云。經查：右揭事實業據告訴人甲○○指訴明確，
    並經現場目擊證人邱維松於偵查中到庭結證屬實（八十九年偵字第四八二一號第
    二十一頁），且互核所述情節大致相符，況查證人邱維松係被告遠親，與被告又
    無仇恨，已經被告自陳在卷（本院九十年一月三日審判筆錄參照），是衡情證人
    應無構陷被告之必要，其所為證言，殊堪採信。而被告空言否認有傷害及毀損犯
    行，並無所據，尚難資為被告有利之認定。此外，告訴人所受傷害及其所有機車
    受損之事實，復有羅秀雄診所出具之驗傷診斷書、車籍查詢資料、機車修復費用
    收據各一紙及照片十五張在卷可憑，本件事證明確，被告犯行洵堪認定，應依法
    論科。
二、核被告乙○○所為，係犯刑法第二百七十七條第一項之傷害罪及第三百五十四條
    之毀壞器物罪。又被告持木棍擊壞告訴人車輛之行為，係該當刑法第三百五十四
    條所謂之「毀壞」行為，與該條所稱之「致令不堪用」，係指毀棄、損壞以外之
    足使他人之物喪失特定目的效用之行為尚屬有別，公訴意旨認被告所為係同條所
    稱之「致令不堪用」，尚有未洽，併此敘明。而被告所犯上開二罪，犯意各別，
    構成要件互殊，應分論併罰。茲審酌被告犯罪之動機、目的、手段、與被害人之
    關係、被害人所受損害之程度、犯後毫無悔意，且迄今仍未賠償被害人之損失等
    一切情狀，爰量處如主文所示之刑，並諭知易科罰金之折算標準，以資懲儆。
據上論斷，應依刑事訴訟法第二百九十九條第一項前段，刑法第二百七十七條第一項
第三百五十四條、第四十一條，罰金罰鍰提高標準條例第一條前段、第二條，判決如
主文。
本案經檢察官潘國威到庭執行職務。
中      華      民      國      九十      年      一      月    十七    日
                                      臺灣屏東地方法院刑事第一庭
                                          法  官  王以齊
右正本證明與原本無異。
對於本判決如有不服應於收受送達後十日內向本院提出上訴書狀上訴於台灣高等法院
高雄分院並按他造當事人之人數附具繕本。
                                          書記官   林天化
中      華      民      國      九十      年      一      月    十八    日
附錄本判決論罪科刑之法條：
刑法第二百七十七條第一項
傷害人之身體或健康者，處三年以下有期徒刑、拘役或一千元以下罰金。
刑法第三百五十四條
毀棄、損壞前二條以外之他人之物或令致不堪用，足以生損害於公眾或他人者，處二
年以下有期徒刑、拘役或五百元以下罰金。


司法院資訊處製作；財團法人民間司法改革基金會備份。
